臺灣桃園地方法院交通事件裁定　　　　 94年度交聲字第325號
異　議　人
即受處分人　甲○○
原處分機關　交通部公路總局新竹區監理所中壢監理站
上列受處分人因違反道路交通管理處罰條例案件，對於交通部公
路總局新竹區監理所中壢監理站民國九十四年七月一日壢監裁字
第裁五三－ＤＡ0000000號、裁五三－ＤＡ000000
0號裁決聲明異議，本院裁定如下：
    主  文
交通部公路總局新竹區監理所中壢監理站壢監裁字第裁五三－Ｄ
Ａ0000000號處分撤銷。
甲○○汽車駕駛人，在設有禁止臨時停車標線處所臨時停車，處
罰鍰新臺幣參佰元。
其餘異議駁回。
    理  由
一、原處分意旨略以：受處分人即異議人甲○○（下稱異議人）
    於民國九十四年四月二十六日上午八時五十分許在南園二路
    八之一號前發生事故，為桃園縣政府警察局中壢分局中福派
    出所以桃警局交字第ＤＡ0000000號、ＤＡ0000
    000號通知單，舉發「車輛肇事無人受傷，車輛尚能行駛
    ，而不儘速將車輛位置標繪移置路邊」及「在設有禁止臨時
    停車處所停車」等違規，本站遂於九十四七月一日以壢監裁
    字第裁五三－ＤＡ0000000號、裁五三－ＤＡ000
    0000號裁決書，依道路交通管理處罰條例第五十六條第
    一項第一款、第六十二條第二項之規定，分別裁處罰鍰新臺
    幣（下同）九百元及六百元。
二、異議人甲○○異議意旨略以：當日係因對向車道有車輛要左
    轉，導致伊停在網線內，且二車發生碰撞後，在警員到達前
    ，伊已用磚塊劃線標示車輛位置，且移開一公尺，待警員到
    達時，伊詢問警員是否可移開，警員稱不可移開，伊始未繼
    續移車，本件處分顯有違誤云云。
三、按汽車駕駛人，在設有禁止臨時停車標線處所臨時停車者，
    處新臺幣三百元以上六百元以下罰鍰，汽車駕駛人駕駛汽車
    肇事，無人受傷或死亡且車輛尚能行使，而不儘速將車輛位
    置標繪移置路邊，致妨礙交通者，處新臺幣六百元以上一千
    八百元以下罰鍰，道路交通管理處罰條例第五十五條第三款
    、第六十二條第二項分別定有明文。次按所謂臨時停車，係
    指車輛引擎未熄火，停止時間未滿三分鐘，保持立即行駛之
    狀態者而言，道路交通管理處罰條例第三條第九款規定甚詳
    ；而網狀線，乃用以告示車輛駕駛人禁止在設置本標線之範
    圍內臨時停車，防止交通阻塞，道路交通標誌標線號誌設置
    規則第一百七十三條亦定有明文；又汽車行駛至有號誌之交
    岔路口，遇有前行或轉彎之車道交通擁塞時，應在路口停止
    線前暫停，不得逕行駛入交岔路口內，致號誌轉換後，仍未
    能通過妨礙其他車輛通行，更為道路交通安全規則第一百零
    二條第一項第十二款所明定。
四、經查：
  (一)異議人於九十四年四月二十六日上午八時五十分許，駕駛車
    號八Ｇ－七一七五號自用小客車行經南園二路與中原路交岔
    路口，因南園二路車輛回堵，異議人遂暫停於該交岔路口黃
    色網狀線內，適對向車道有黃詰瀧駕駛車號七Ｇ－八０六八
    號自用小客車要左轉，為異議人車輛所阻擋，異議人遂後退
    禮讓，惟因空間不足，二車發生擦撞等情，為異議人所不否
    認，並據證人黃詰瀧於警詢時陳述甚詳，且有道路交通事故
    調查報告表在卷可稽，此經本院向桃園縣政府警察局中壢分
    局調取本件交通事故案卷核閱屬實。依上開規定，異議人見
    前方車流回堵、交通擁塞，應先於停止線前暫停，待前方車
    輛全部通過黃色網狀線，且於車後與黃色網狀線邊緣留有可
    供一輛汽車行使或暫停之空間後，始得越過停止線並通過黃
    色網狀線路口，異議人未遵守規定，竟緊跟前方車輛前進，
    導致異議人因前方交通擁塞無法通行，須於黃色網狀線內暫
    停等候，異議人此項臨時停車之行為，顯有在設有禁止臨時
    停車標線處臨時停車之違規，至為灼然。
  (二)異議人與黃詰瀧所駕車輛碰撞後，並無人員傷亡，惟警方於
    事發後十分鐘到場時，異議人與黃詰瀧均未將車輛移置路邊
    ，造成交通擁塞等情，業據證人及前往現場處理之警員蕭忠
    明到庭證述明確，並有現場照片四幀附卷可稽。異議人雖辯
    稱：其於警方到達現場前，已用磚頭畫線標示車輛位置，並
    移動一公尺，係因現場警員告知其不可移車，伊始未移動車
    輛云云，惟就上開現場照片觀之，異議人與黃詰瀧所駕車輛
    距離甚近，顯無異議人所稱已移動一公尺之情形，且事故發
    生後至警方到場前，既有十分鐘之時間，異議人應無不能將
    肇事車輛移置路邊之情形，異議人上開所辯自無可採。至於
    警員之所以於現場告知異議人不可移動車輛，係因警員認為
    既然肇事車輛尚未移動，自以車輛原狀測繪現場圖較為準確
    ，故告知異議人不可移動車輛等情，亦據證人蕭忠明證述屬
    實，異議人於警方到場前，既有未即時將車輛移置路邊造成
    道路阻塞之違規，警方到場後因測繪現場圖之需要，告知異
    議人不可移動車輛，自不影響異議人違規之成立，附此敘明
    。
五、綜上所述，異議人所辯均非可採，異議人有「在設有禁止臨
    時停車標線處所臨時停車」及「駕駛汽車肇事，無人受傷或
    死亡，車輛尚能行駛，而不儘速將車輛位置標繪移置路邊，
    至妨礙交通」等違規，應依道路交通管理處罰條例第五十五
    條第三款及第六十二條第二項等規定為裁罰。原處分機關認
    定異議人在設有禁止臨時停車處所停車，依道路交通管理處
    罰條例第五十六條第一項第一款之規定，以壢監裁字第裁五
    三－ＤＡ0000000號裁決書裁處異議人罰鍰九百元，
    尚有違誤，異議人此部分異議雖無理由，惟原處分既有違法
    ，自應由本院撤銷原處分，並自為裁定如主文第二項所示；
    原處分機關壢監裁字第裁五三－ＤＡ0000000號裁決
    書所為之裁決，則無不當，此部分異議為無理由，應予駁回
    。
六、爰依道路交通管理處罰條例第八十七條第二項、道路交通案
    件處理辦法第十九條、第二十條前段，裁定如主文。
中　　華　　民　　國　　九十四　年　十二　月　二十二　日
                  交通法庭  法  官  袁 雪 華
以上正本證明與原本無異。
如不服本裁定，應於裁定送達後5日內向本院提出抗告狀。
　　　　　　　　　　　　　　書記官　邱仲騏
中　　華　　民　　國　九十四　　年　十二　月　二十二　日
